臺灣高等法院臺中分院刑事裁定
110年度聲字第2479號
聲 請 人即
選任辯護人 林羣期律師  
被      告 許殷雪霞
上列聲請人因被告偽造文書等案件（本院案號：110年度上訴字
第941、942號），聲請具保停止羈押，本院裁定如下：
    主  文
聲請駁回。
    理  由
一、聲請意旨略以：
㈠、本案被告因身體狀況不佳，且已遭羈押長達一年以上的時間
    ，被告之身體狀況每況愈下，被告在監期間已因心臟問題多
    次進出培德醫院急診，現被告經培德醫院之醫師評估須動心
    臟手術，本欲安排開刀手術，但近日因被告原就診之心臟科
    主治醫生身體狀況不佳，無法為被告動手術，僅得將被告轉
    診他處由其他醫生接手，考量被告心臟手術並非小事，實宜
    再由被告多至其他醫院評估觀察以獲得較佳之治療機會，因
    被告現仍遭羈押於看守所中，以致被告原主治醫師無法為被
    告處理時，被告無法自行尋見適合自己之醫師，接手醫生是
    否能順利僅憑病歷等資料評估被告之身體狀況，而為被告做
    最佳處置之方法並非無疑，因此如未能使被告交保並自行就
    醫以獲得較佳之治療機會，以目前仍繼續羈押被告之方式顯
    不利於被告之健康維護。
㈡、故本案被告希望能以交保之方式得以赴醫院做進一步檢查及
    治療，以便後續為手術尋得最適合之醫師及治療方式。且以
    被告目前之身體狀況而心臟需動手術之情形，被告實無可能
    再為逃亡，此部分與此前評估被告過往有通缉之經驗實非相
    同之基礎事實，應無法再為同日而語，且目前當下疫情嚴峻
    前往各處均需實聯制檢核，並非被告得有機會任意逃亡。且
    法院就此如仍有疑義，仍可諭知被告需於固定時間向法院或
    警局辦理報到，亦可防範被告有逃亡之可能性。
㈢、綜上所述，本案被告遭羈押已長達一年以上時間，已對被告
    之身心健康有嚴重影響及惡化之情形，繼續羈押對被告維持
    身體健康不利，故請准予被告得具保停止羈押，以便被告有
    機會尋求就醫及對身體做詳盡之檢查及治療，俾免延誤治療
    之情等語。
二、按被告及得為其輔佐人之人或辯護人，得隨時具保，向法院
    聲請停止羈押，刑事訴訟法第110條第1項定有明文。查本件
    聲請人為被告之選任辯護人，依上開規定，本件聲請自屬合
    法，先予敘明。　　
三、刑事被告經訊問後，認有法定羈押原因，於必要時得羈押之
    ，所謂必要與否或執行羈押後，有無繼續之必要，仍許法院
    斟酌訴訟進行程度及其他一切情事而為認定。是羈押被告之
    目的，其本質在於確保訴訟程序得以順利進行，或為確保證
    據之存在與真實，或為確保嗣後刑罰之執行，而對被告所實
    施剝奪其人身自由之強制處分。被告有無羈押之必要，法院
    僅須審查被告犯罪嫌疑是否重大，有無羈押原因，以及有無
    賴羈押以保全偵審或執行之必要，由法院就具體個案情節予
    以斟酌決定，如就客觀情事觀察，法院許可羈押之裁定或延
    長羈押之裁定，在目的與手段間之衡量並無明顯違反比例原
    則情形，即無違法或不當可言。故法院在不違背通常生活經
    驗之定則或論理法則時，依法自有審酌認定之職權。又執行
    羈押後有無繼續之必要，仍許由法院斟酌訴訟進行程度及其
    他一切情事而為認定。聲請停止羈押，除有同法第114條各
    款所列情形之一不得駁回者外，其准許與否，該管法院有自
    由裁量之權。
四、經查：
㈠、被告因涉犯偽造文書等案件，前經本院訊問後，認為犯罪嫌
    疑重大，有逃亡之虞及有事實足認為有反覆實施同一犯罪之
    虞，而有刑事訴訟法第101條第1項第1款、第101條之1第1項
    第7款之情形，非予羈押，顯難進行審判、執行，有羈押之
    必要，於民國110年5月11日裁定羈押，並於同年8月11日第1
    次延長羈押，且於第1次延長羈押屆滿前，經再訊問被告，
    認羈押原因依然存在，仍有繼續羈押之必要，於同年9月30
    日裁定自110年10月11日起延長羈押2月在案。
㈡、本件被告涉犯行使偽造私文書、詐欺取財、偽造有價證券等
    罪嫌，經原審法院分別判處罪刑，並定其應執行有期徒刑12
    年，被告及檢察官均不服，提起上訴，本院於110年9月9日
    以110年度上訴字第941、942號判決就原審判決所處罪刑部
    分均駁回上訴，有原審法院109年度重訴字第1994號、110年
    度訴字第145號、本院上開刑事判決書在卷可參（見本院110
    年度上訴字第941號卷㈠第29至140頁、卷㈡第185至312頁），
    足見被告犯罪嫌疑重大。衡諸被告已受重刑之諭知，依其所
    受科處之刑期，逃亡之誘因也隨之增加，是依合理之判斷，
    其逃匿以規避審判程序進行及刑罰執行之可能性甚高；又被
    告曾在91年間因遭通緝多年，就所涉相關詐欺案件因追訴權
    時效期滿，經不起訴處分或免訴判決，有其臺灣高等法院被
    告前案紀錄表在卷可參，足認被告有逃亡之虞。再被告本件
    涉及多起詐欺案件，有事實足認被告有反覆實施同一犯罪之
    虞，合於刑事訴訟法第101條之1第1項第7款之情形。參以本
    件被害人等遭詐騙金額龐大，被告所涉罪嫌影響社會交易安
    全秩序甚鉅，衡酌國家社會公益、國民法益、被告之侵害法
    益情狀及其人身自由基本權利，就其目的與手段依比例原則
    權衡，並斟酌命被告具保、責付或限制住居等侵害較小之手
    段，均不足以確保本件後續審判或刑罰執行程序得以順利進
    行，亦不足以確保被告無反覆實施同一犯罪之虞，是以被告
    羈押原因迄今尚未消滅。而基於保全本案審判、執行程序順
    利進行等目的，亦仍有繼續羈押被告之必要，尚無從以具保
    、責付或限制住居及其他必要處分方式等手段替代。
㈢、至聲請人以被告有心臟疾患須檢查及手術等情，前經本院函
    詢監所關於被告有無保外就醫之緊急性及必要性，依據法務
    部○○○○○○○○○函覆之說明欄載明：「二、經查許員收容身份
    為羈押被告，非保外醫治相關法規規定之適用對象，合先敘
    明。三、次查許員於109年4月18日入本所，收容期間因罹患
    『適應疾患、頭暈目眩、心悸、急性缺血性心臟病及心博過
    速』等疾病於所內門診持續就醫並因心博過速戒護外醫5次，
    目前於心臟科追蹤治療中。四、檢附許員109年至110年在所
    就醫紀錄影本1份供參。」等情，此有該監獄110年8月5日中
    女監衛字第11012003010號函可參（附於本院110年度上訴字
    第941號卷㈡第85至94頁、110年度聲字第1726號卷第21至30
    頁)，足認被告無保外就醫之急迫及必要；且法務部○○○○○○○
    ○女子分所內既有提供收容人就醫、戒護外醫之醫療環境及
    設備，縱認被告現罹疾病，仍可以在看守所內就醫或戒護外
    醫方式協助被告接受檢查及給予相關醫療，實難認已達刑事
    訴訟法第114條第3款所定「非保外治療顯難痊癒」之程度。
五、綜上所述，本院認被告仍有羈押之原因及必要性，無法以命
    具保、責付或限制住居之輕微手段代替羈押，此外，復查無
    刑事訴訟法第114條各款所定應准予具保停止羈押之情形，
    聲請人為被告聲請具保停止羈押，尚難准許，應予駁回。
六、據上論斷，依刑事訴訟法第220條，裁定如主文。　　
中　　華　　民　　國　　110 　年　　10　　月　　6 　　日
            刑事第二庭   審判長法　官　何  志  通
                               法　官  石  馨  文
                               法　官  許  月  馨
以上正本證明與原本無異。
如不服本裁定，應於收受送達後5日內向本院提出抗告書狀（須
附繕本）。因疫情而遲誤不變期間，得向法院聲請回復原狀。 

                               書記官  李  妍  嬅   

中　　華　　民　　國　　110 　年　　10　　月　　7 　　日